# 关于中审众环研究问题6-2-3 （对特殊编制基础财务报告出具审计报告的注意事项）

提问人：安好 时间：2021-06-16 21:28:42
请教陈版及各位老师：
1.附注中的“财务报表的编制基础”是否有准确或严格的定义？具体包括哪些内容？
2.问题6-2-3结论基础中的“（ 4 ）在存在子公司的情况下，未编制和提供合并财务报表，但并未将母公司个别报表作为全套完整法定财务报表使用”，是否将母公司个别报表作为全套完整法定财务报表使用要怎样区分？
3.如果不是资本市场的业务，是否有存在子公司的情况下母公司必须编制和提供合并财务报表的规定？
问题可能很基础，但确实有疑惑，谢谢！

回答人：chenyiwei
1 、编制基础可以理解为是对会计主体确定、各项会计要素确认、计量和列报的原则和方法的总和。
由于实务中的编制基础通常是针对企业会计准则等常见的通用编制基础中的若干项规定进行调整或变通，故一般只需特别指出调整或变通之处，另外说明除此之外的其他事项均与XX通用编制基础保持一致。
2 、“是否将母公司个别报表作为全套完整法定财务报表使用”一般要求有明确的用途限定，例如向银行、税务部门提供财务报表，或者向其他不需要合并报表信息的特定使用者提供等。这一点应在业务约定书、报表编制基础和审计报告正文等地方多次强调和提示。
3 、在企业会计准则下，除投资性主体以外，其他情况下均需编制合并报表，无豁免。如果是执行原《企业会计制度》的企业，可根据财会[2003]10号文（“问题解答二”）第四条的规定确定是否属于强制性要求。